【裁判字號】    90,訴,560
【裁判日期】    900615
【裁判案由】    毒品危害防制條例
【裁判全文】
臺灣彰化地方法院刑事判決                            九十年度訴字第五六號
    公  訴  人  臺灣彰化地方法院檢察署檢察官
    被      告  甲○○
右列被告因違反毒品危害防制條例案件，經檢察官提起公訴（九十年度毒偵字第七二
六號），本院判決如左：
    主      文
甲○○連續施用第一級毒品，累犯，處有期徒刑拾月，扣案之海洛因壹包（淨重壹點
伍伍公克），沒收銷燬之。又連續施用第二級毒品，累犯，處有期徒刑捌月。主刑部
分應執行有期徒刑壹年肆月。
    事      實
一、甲○○前因違反毒品危害防制條例案件，經台灣台中地方法院以八十八年度易字
    第一四四０號判決判處有期徒刑五月，如易科罰金以三百元折算一日確定，於民
    國八十九年五月二十九日易科罰金執行完畢。又因施用毒品案件，先後二次經法
    院裁定送勒戒處所觀察、勒戒後，均認無繼續施用毒品之傾向，由台灣台中地方
    法院檢察署檢察官分別於八十七年九月十五日以八十七年度偵字第一八四五八號
    ，及八十八年二月二十六日以八十八年度偵字第四八四三號為不起訴處分確定；
    復因施用第二級毒品案件，經台灣台中地方法院裁定令入戒治處所施以強制戒治
    一年，所涉刑案部分，並經該院以前揭八十八年度易字第一四四０號判決確定在
    案。詎甲○○於戒治期滿後仍不知悔改，復基於概括之犯意，竟自八十九年十二
    月中旬起至九十年二月十三日止，以將海洛因摻入香煙中吸食之方式，在台中縣
    龍井鄉○○村○○路二０二巷廿六號住處內及彰化縣彰化市○○路與民族路一帶
    等地，施用第一級毒品海洛因多次。又另基於概括之犯意，自八十九年十二月中
    旬起至九十年二月十六日止，以不詳方式，在上開住處連續施用第二級毒品安非
    他命。嗣於九十年二月十七日下午二時許，在彰化縣彰化市○○路六十九號前為
    警查獲，並當場扣得其所有之海洛因一包（淨重一點五五公克）。
二、案經彰化縣警察局彰化分局報請台灣彰化地方法院檢察署檢察官偵查起訴。
    理      由
一、被告甲○○涉犯施用第二級毒品安非他命罪行部分，雖其犯罪地及住所地均為台
    中縣龍井鄉，非歸本院所轄，惟此因與所犯施用第一級毒品海洛因部分具有數罪
    關係（詳如後述），依刑事訴訟法第七條第一款之規定，為相牽連之案件，本院
    自得依同法第六條第一項併同取得管轄權，先此敘明。
二、訊據被告甲○○對於右揭施用第一級毒品海洛因之事實固坦承不諱，核與其於警
    訊及偵查中所述情節相符，惟矢口否認有何施用第二級毒品安非他命情事，辯稱
    ：係朋友在車上吸食安非他命，伊在旁邊不慎吸入煙氣云云。然查：右揭事實，
    業據被告於偵查中坦認無訛，並有海洛因一包（淨重一點五五公克）扣案可稽，
    又有法務部調查局鑑定通知書一紙附卷為憑。且被告於前揭時地獲案後，經警採
    其尿液送驗結果，係呈甲基安非他命陽性反應，有彰化縣衛生局煙毒尿液檢驗成
    績書一紙存卷足參，而常人如未施用安非他命，其尿水應無甲基安非他命反應，
    倘有施用者，約百分之九十於九十六小時內自尿中排出，故推算施用期間最長可
    能不會超過四日，亦經行政院衛生署藥物食品檢驗局八十一年二月八日以（八一
    ）藥檢壹字第００一一五六號函詳加闡釋。是被告如未於前揭時地施用安非他命
    ，當無可能於其尿液中驗得毒品之陽性反應，其空言否認犯行，顯係事後卸責之
    詞，難認可採。至被告雖以吸入二手煙等語為辯，然此顯與前揭偵訊中所為陳詞
    大相逕庭，亦無足採。又被告前因施用毒品案件，先後二次經法院裁定送勒戒處
    所觀察、勒戒後，均認無繼續施用毒品之傾向，由台灣台中地方法院檢察署檢察
    官分別於八十七年九月十五日以八十七年度偵字第一八四五八號，及八十八年二
    月二十六日以八十八年度偵字第四八四三號為不起訴處分確定；復因施用第二級
    毒品案件，經台灣台中地方法院裁定令入戒治處所施以強制戒治一年，所涉刑案
    部分，並經該院以八十八年度易字第一四四０號判決確定在案等情，均有各該不
    起訴處分書、判決書、台灣彰化地方法院檢察署刑案資料查註紀錄表及台灣高等
    法院被告全國前案紀錄表在卷可按。本案事證已臻明確，被告犯行至堪認定。
二、核被告甲○○三犯以上施用第一、二級毒品海洛因及安非他命，所為係犯毒品危
    害防制條例第十條第一項、第二項之施用第一、二級毒品罪。被告於施用前後持
    有海洛因及安非他命之低度行為，應為施用之高度行為所吸收，不另論罪。又其
    多次施用第一、二級毒品犯行，均為時間緊接，方法相同，觸犯構成要件相同之
    罪名，顯係基於概括犯意反覆為之，各依連續犯之規定論以一罪，並均依法加重
    其刑。至其所犯上開二罪間，犯意各別，行為互殊，應予分論併罰。查被告前因
    違反毒品危害防制條例案件，經台灣台中地方法院以八十八年度易字第一四四０
    號判決判處有期徒刑五月，如易科罰金以三百元折算一日確定，於八十九年五月
    二十九日易科罰金執行完畢，有卷附臺灣高等法院被告全國前案紀錄表、台灣彰
    化地方法院檢察署刑案資料查註紀錄表足參，其受有期徒刑之執行完畢，五年內
    再犯本件有期徒刑以上之罪，為累犯，均應依法遞加其刑。爰審酌被告犯罪後並
    未完全坦承犯行，且先後業經觀察、勒戒及強制戒治等處遇，猶未能完全戒除毒
    癮，足見其對於毒品依賴日深，品行非佳，及其犯罪動機、目的、手段、所生危
    害、智識程度等一切情狀，分別量處如主文所示之刑，並定其應執行之刑，以示
    懲儆。扣案之海洛因一包（淨重一點五五公克），為毒品危害防制條例第二條第
    二項第一款所稱之第一級毒品，應依同條例第十八條第一項前段之規定，沒收銷
    燬之。
三、公訴意旨另以：被告甲○○於九十年二月十四日起至同年月十六日止，連續於其
    上開住處施用第一級毒品海洛因，因認被告就此部分涉有毒品危害防制條例第十
    條第一項之施用第一級毒品罪嫌等語。惟按犯罪事實應依證據認定之，無證據不
    得推定其犯罪事實，且被告之自白不得作為有罪判決之唯一證據，仍應調查其他
    必要之證據，以察其是否與事實相符，刑事訴訟法第一百五十四條、第一百五十
    六條第二項分別定有明文。依被告於九十年二月十七日為警查獲時採尿送驗結果
    ，並未檢出尿液中含有嗎啡陽性反應，有卷附彰化縣衛生局煙毒尿液檢驗成績書
    足證，而依一般人施打海洛因或嗎啡後，於尿中檢驗出煙毒反應時效，須視施打
    量之多少及個人代謝分泌情況而定，一般於八小時內約有百分之八十量於尿中排
    出，二十四小時後剩餘量之百分之九十再排出，七十二小時後仍有微量排出，此
    經憲兵司令部早於八十年五月七日以鑑驗字第一七四六號函釋甚明，足徵被告
    於採尿前三日內應無施用第一級毒品海洛因之事實。被告雖自承其最後一次施用
    海洛因之時間為九十年二月十六日，然此顯與前揭鑑驗結果不相符合，亦無其他
    積極證據足認其確有於九十年二月十四日至同年月十六日間涉犯施用海洛因犯行
    ，揆諸前揭法條意旨，本院自難僅憑被告自白，即遽為對其不利之認定，此部分
    之犯罪要屬不能證明，惟公訴人認此與前揭業經論罪科刑之施用第一級毒品罪行
    有連續犯之裁判上一罪關係，爰不另為無罪之諭知。
據上論斷，應依刑事訴訟法第二百九十九條第一項前段，毒品危害防制條例第十條第
一項、第二項、第十八條第一項前段，刑法第十一條前段、第五十六條、第四十七條
、第五十一條第五款，判決如主文。
本案經檢察官李芳瑜到庭執行職務。
中      華      民      國        九十    年      六      月    十五    日
                                臺灣彰化地方法院刑事第三庭
                                      法      官  高  文  崇
右正本證明與原本無異。
如不服本判決，應於判決送達後十日內向本院提出上訴狀( 須附繕本 )。
                                      法院書記官  楊  筱  惠
中      華      民      國        九十    年      六      月    十八    日
毒品危害防制條例第十條：
施用第一級毒品者，處六月以上五年以下有期徒刑。
施用第二級毒品者，處三年以下有期徒刑。


司法院資訊處製作；財團法人民間司法改革基金會備份。
